【裁判字號】    98,審易緝,34
【裁判日期】    980731
【裁判案由】    毒品危害防制條例
【裁判全文】
臺灣桃園地方法院刑事判決            98年度審易緝字第34號
公  訴  人  臺灣桃園地方法院檢察署檢察官
被      告  甲○○
指定辯護人  本院公設辯護人  陳瑞明
上列被告因違反毒品危害防制條例案件，經檢察官提起公訴（97
年度毒偵字第1890號、第1972號、第2144號、第2270號），嗣被
告於準備程序進行中為有罪之陳述，經檢察官聲請改依協商程序
而為判決，本院判決如下：
    主  文
甲○○施用第二級毒品，累犯，處有期徒刑陸月，如易科罰金，
以新臺幣壹仟元折算壹日；又施用第二級毒品，累犯，處有期徒
刑陸月，如易科罰金，以新臺幣壹仟元折算壹日，扣案之甲基安
非他命壹包連同包裝袋壹只（毛重零點公克，因鑑驗使用零點
零壹陸公克）沒收銷燬之，安非他命吸食器壹組沒收；又施用第
二級毒品，累犯，處有期徒刑陸月，如易科罰金，以新臺幣壹仟
元折算壹日。應執行有期徒刑壹年月，如易科罰金，以新臺幣
壹仟元折算壹日，扣案之甲基安非他命壹包連同包裝袋壹只（毛
重零點公克，因鑑驗使用零點零壹陸公克）沒收銷燬之，安非
他命吸食器壹組沒收。
    事實及理由
一、本案被告所犯之罪均係屬刑事訴訟法第376 條第1 款之罪，
    其於準備程序中就被訴事實為有罪之陳述，爰依刑事訴訟法
    第284 條之1 規定獨任進行審判程序。
二、被告甲○○前有賭博、違反廢止前麻醉藥品管理條例、傷害
    、贓物、竊盜、毒品危害防制條例等前科，其中於民國91年
    間，因贓物案件，經本院以92年度易緝字第83號判決判處有
    期徒刑6 月確定；又於91年間，因竊盜案件，經本院以91年
    度易字第2255號判決判處有期徒刑4 月確定；再於92年間，
    因違反毒品危害防制條例案件，經本院以92年度桃簡字第16
    61號判決判處有期徒刑4 月確定；再於93年間，因竊盜等案
    件，經本院以93年度簡字第19號判處應執行有期徒刑10月（
    所犯竊盜罪判處有期徒刑6 月，所犯收受贓物罪判處有期徒
    刑5 月）確定，上開各罪經接續執行後，於94年11月3 日縮
    短刑期假釋出監並付保護管束，於94年11月28日保護管束期
    滿，假釋未經撤銷，視為執行完畢（構成累犯）。
三、被告另於88年間，因施用毒品案件，經本院以88年度毒聲字
    第2782號裁定送觀察、勒戒後，認無繼續施用毒品之傾向，
    於88年6 月2 日執行完畢釋放出所，並經臺灣桃園地方法院
    檢察署檢察官於88年5 月31日以88年度偵緝字第451 號、88
    年度偵字第7411號為不起訴處分確定。復於同年間，因施用
    毒品案件，經本院以88年度毒聲字第7549號裁定送觀察、勒
    戒後，認有繼續施用毒品之傾向，再經本院以89年度毒聲字
    第176 號裁定令入戒治處所施以強制戒治，嗣經本院以89年
    度毒聲字第3646號裁定停止戒治併付保護管束，迄90年1 月
    6 日保護管束期滿未經撤銷而視為執行完畢，該次施用毒品
    犯行，並經本院以89年度易字第319 號判決判處有期徒刑3
    月確定。又於92年間，因施用毒品案件，經本院以92年度毒
    聲字第896 號裁定令入戒治處所施以強制戒治，於93年1 月
    9 日因法律修正報結釋放出所，該次施用毒品犯行並經本院
    以92年度桃簡字第1661號判決判處有期徒刑4 月確定。又五
    年內之95年間，因施用毒品案件，經本院以95年度壢簡字第
    2421號判決判處有期徒刑5 月確定。詎仍未戒除毒癮，明知
    甲基安非他命係業經公告列為毒品危害防制條例第2 條第2
    項第2 款之第二級毒品，不得持有、施用，竟分別基於施用
    第二級毒品甲基安非他命犯意，分別為下列施用毒品行為：
  (一)於98年4 月1 日20時許，在其位於桃園縣某處之公司宿舍內
    ，施用第二級毒品甲基安非他命1 次。嗣於97年4 月2 日中
    午12時45分許，在桃園縣中壢市○○路424 號，甲○○與羅
    永祥為警查獲，並扣得羅永祥所有之安非他命吸食器1 組等
    3 項物品，始悉上情。
  (二)於97年4 月10日24時前之某時，在桃園縣平鎮市○○路153
    巷7 弄8 號之友人住處廁所內，施用第二級毒品甲基安非他
    命1 次。嗣於97年4 月11日上午8 時40分許，在上址為桃園
    縣政府警察局平鎮分局員警查獲，並扣得其所有之甲基安非
    他命1 包連同包裝袋1 只（毛重0.3 公克，因鑑驗使用0.01
    6 公克）及其所有供（但非專供）施用毒品所用之安非他命
    吸食器1 組，繼又於97年4 月13日16時30分許，在桃園縣桃
    園市○○○街14巷28號5 樓處，為桃園縣政府警察局八德分
    局員警另行查獲，並扣得高興強、許美鳳、張勇智共有之安
    非他命吸食器1 組等9 項物品，始悉上情。
  (三)於97年4 月25日某時，在桃園地區某處，施用第二級毒品甲
    基安非他命1 次。嗣於97年4 月26日17時許，在桃園縣桃園
    市○○路○ 段177 號前處為警攔檢當場查獲，並扣得許文慶
    所有之安非他命吸食器2 組，始悉上情。案經桃園縣政府警
    察局及桃園縣政府警察局八德分局、平鎮分局及中壢分局分
    別移送、報告臺灣桃園地方法院檢察署檢察官偵查起訴。
四、證據名稱：
  (一)被告於警詢、偵訊及本院準備程序中之自白。
  (二)台灣檢驗科技股份有限公司濫用藥物檢驗報告暨桃園縣政府
    警察局中壢分局被採尿人姓名對照表、台灣檢驗科技股份有
    限公司濫用藥物檢驗報告暨桃園縣政府警察局平鎮分局被採
    尿人尿液暨毒品真實姓名與編號對照表、台灣檢驗科技股份
    有限公司濫用藥物檢驗報告暨桃園縣政府警察局八德分局被
    採尿人尿液暨毒品真實姓名與編號對照表、台灣檢驗科技股
    份有限公司濫用藥物檢驗報告暨桃園縣政府警察局被採尿人
    尿液暨毒品真實姓名與編號對照表、台灣檢驗科技股份有限
    公司濫用藥物檢驗報告各1 份附卷可稽。
  (三)甲基安非他命1 包連同包裝袋1 只（毛重0.3 公克，因鑑驗
    使用0.016 公克）、安非他命吸食器1 組扣案可資佐證。
五、本件經檢察官與被告於審判外達成協商之合意且被告已認罪
    ，其合意內容為：就其3 次施用第二級毒品部分，被告願受
    科刑範圍為各有期徒刑6 月，應執行有期徒刑1 年3 月。經
    查，上開協商合意並無刑事訴訟法第455 條之4 第1 項所列
    情形之一，檢察官聲請改依協商程序而為判決，本院爰不經
    言詞辯論，於協商合意範圍內為協商判決，合予敘明。
六、按司法院釋字第662 號解釋：「中華民國94年2 月2 日修正
    公布之現行刑法第41條第2 項，關於數罪併罰，數宣告刑均
    得易科罰金，而定執行刑之刑逾6 個月者，排除適用同條第
    1 項得易科罰金之規定部分，與憲法第23條規定有違，並與
    本院釋字第366 號解釋意旨不符，應自本解釋公布之日起失
    其效力。」故對於數罪併罰，數宣告刑均得易科罰金，而定
    應執行刑超過6 個月之案件，依司法院釋字第366 號、第66
    2 號解釋意旨，仍得易科罰金。本件被告所犯各罪宣告刑均
    得易科罰金，雖經本院合併定應執行刑超過有期徒刑6 月，
    揆諸上開解釋意旨，仍就本件應執行之刑諭知易科罰金之折
    算標準，附此敘明。
七、扣案之甲基安非他命1 包連同包裝袋1 只（毛重0.3 公克，
    因鑑驗使用0.016 公克），經送驗結果，確含甲基安非他命
    成分，有台灣檢驗科技股份有限公司濫用藥物檢驗報告1 紙
    在卷可稽，應依毒品危害防制條例第18條第1 項前段規定，
    沒收銷燬之；包裹第二級毒品甲基安非他命之包裝袋與前開
    毒品無從完全剝離，併依毒品危害防制條例第18條第1 項前
    段規定，沒收銷燬之。又扣案之安非他命吸食器1 組，係被
    告所有供（但非專供）施用毒品所用之物，業據被告供陳在
    卷，應依刑法第38條第1 項第2 款宣告沒收。至扣案之安非
    他命吸食器1 組等3 項物品、安非他命吸食器1 組等9 項物
    品、安非他命吸食器2 組等物，分別係同案遭查獲之證人羅
    永祥、高興強、許美鳳、張勇智、許文慶所有，業據證人羅
    永祥等人證述在卷，宜由羅永祥等人案件中宣告沒收，本院
    毋庸宣告，附此敘明。
八、應適用之法條：刑事訴訟法第284 條之1 、第455 條之4第2
    項、第455 條之8 ，毒品危害防制條例第10條第2 項、第18
    條第1 項前段，刑法第11條、第47條第1 項、第41條第1 項
    前段、第51條第5 款、第38條第1 項第2 款。
九、本判決除有刑事訴訟法第455 條之4 第1 項第1 款、第2 款
    、第4 款、第6 款、第7 款所定情形之一，或違反同條第2
    項規定者外，不得上訴。
十、如不服本件判決，得自收受判決送達之日起10日內，向本院
    提出上訴書狀，上訴於第二審法院。
本案經檢察官潘怡華到庭執行職務。
中    華    民    國    98    年    7     月    31    日
                  刑事庭  法  官  徐  培  元
以上正本證明與原本無異。
如不服本判決應於收受判決後10日內向本院提出上訴書狀，並應
敘述具體理由。其未敘述上訴理由者，應於上訴期間屆滿後20日
內向本院補提理由書 (均須按他造當事人之人數附繕本)「 切勿
逕送上級法院」。
                          書記官  張  筆  隆
中    華    民    國    98    年    8     月    4     日
附錄論罪科刑依據之法條：
毒品危害防制條例第十條
施用第一級毒品者，處六月以上五年以下有期徒刑。
施用第二級毒品者，處三年以下有期徒刑。


司法院資訊處製作；財團法人民間司法改革基金會備份。
